ACORDAO-COMPLETO-2410760

ACÓRDÃO DE RELAÇÃO

ACÓRDÃO DE RELAÇÃO 1307/2020 ATA 18/2020 - PLENÁRIO

Acórdão 1307/2020-TCU-Plenário
Trata-se de recurso de revisão interposto por Fábio Bello de Oliveira em face do Acórdão 4666/2017-TCU-Primeira Câmara, por meio do qual esta Corte de Contas julgou irregulares as suas contas, imputando-lhe débito e multa (peça 48) .
Considerando que o recurso de revisão requer o atendimento dos requisitos específicos indicados nos incisos do art. 35 da Lei 8.443/1992, quais sejam, erro de cálculo nas contas, falsidade ou insuficiência de documentos em que se tenha fundamentado a decisão recorrida, e superveniência de documentos novos com eficácia sobre a prova produzida;
Considerando que o recorrente se limitou a invocar hipótese legal compatível com o recurso de revisão, sem, contudo, satisfazê-la materialmente; 
Considerando, in casu, que as novas informações trazidas aos autos não possuem o condão de produzir eficácia sobre a irregularidade que ocasionou a condenação imposta pelo Tribunal, uma vez que tratam de documentos administrativos da Prefeitura de Ibiúna e da Companhia de Saneamento Básico de São Paulo (Sabesp) , além de ofícios e leis promulgadas pela Câmara Municipal;
Considerando que meros argumentos e teses jurídicas representam elementos ordinários que somente justificariam o seu exame em sede de recurso de reconsideração, uma vez que entendimento diverso descaracterizaria a natureza excepcional e revisional do recurso de revisão;
Os Ministros do Tribunal de Contas da União ACORDAM, por unanimidade, com fundamento nos arts. 32, inciso III, e 35 da Lei 8.443/1992, c/c os arts. 15, inciso III, 143, inciso IV, alínea "b", e § 3º, 277, inciso IV, e 288 do Regimento Interno do TCU, de acordo com os pareceres emitidos nos autos, em:
não conhecer do recurso de revisão interposto por Fábio Bello de Oliveira, por não atender aos requisitos específicos de admissibilidade previstos no Regimento Interno/TCU; e
dar ciência desta decisão ao recorrente e aos órgãos/entidades interessados.
1. Processo TC-Processo 001.810/2015-4 (TOMADA DE CONTAS ESPECIAL) 
	1.1. Apensos: Processo 023.264/2017-9 (COBRANÇA EXECUTIVA) .
	1.2. Responsável: Fábio Bello de Oliveira (XXX.913.518-XX) .
	1.3. Recorrente: Fábio Bello de Oliveira (XXX.913.518-XX) .
	1.4. Órgão: Prefeitura Municipal de Ibiúna - SP; Superintendência Estadual da Funasa No Estado de São Paulo.
	1.5. Relator: Ministro Vital do Rêgo.
	1.6. Representante do Ministério Público: Subprocurador-Geral Lucas Rocha Furtado.
	1.7. Relator da deliberação recorrida: Ministro Bruno Dantas.
	1.8. Unidade Técnica: Secretaria de Recursos (Serur) .
	1.9. Representação legal: André Fonseca Roller (OAB/DF 20.742) e outros.
	1.10. Determinações/Recomendações/Orientações: não há.

Fábio Bello de Oliveira (XXX.913.518-XX).

ACORDAO-COMPLETO-2416541

Acórdão 1696/2020 - Plenário

ACORDAO-COMPLETO-2544524

Acórdão 2764/2022 - Plenário

ACORDAO-COMPLETO-2502783

Acórdão 2166/2021 - Plenário

FÁBIO BELLO DE OLIVEIRA

VITAL DO RÊGO

Ministro Bruno Dantas.

André Fonseca Roller (OAB/DF 20.742) e outros.

Subprocurador-Geral Lucas Rocha Furtado.

TOMADA DE CONTAS ESPECIAL (TCE)

Secretaria de Recursos (Serur).